【裁判字號】    95,易,83
【裁判日期】    950306
【裁判案由】    竊盜
【裁判全文】
臺灣嘉義地方法院刑事判決                95年度易字第83號
    公  訴  人  臺灣嘉義地方法院檢察署檢察官
    被      告  乙○○
                        現在臺灣嘉義看守所羈押中
上列被告因竊盜案件，經檢察官提起公訴（九十四年度偵字第六
八○五號），本院合議庭裁定由受命法官獨任進行簡式審判程序
而為判決如下：
    主  文
乙○○共同攜帶兇器竊盜，未遂，累犯，處有期徒刑玖月。扣案
之大鐵剪刀壹支、小鐵剪刀壹支、固定扳手貳支、活動扳手貳支
、鐵鋸片壹支、絕緣手套壹雙均沒收。
    事  實
一、乙○○前於民國八十二年間因違反麻醉藥品管理條例案件，
    分別經臺灣高等法院臺南分院八十三年度上訴字第六八八號
    刑事判決處以有期徒刑七月確定，臺灣高等法院臺南分院八
    十四年度上更(二)字第二四一號刑事判決處以有期徒刑五年二
    月確定，前開刑罰經定執行之刑為有期徒刑五年六月。又於
    八十五年間因違反麻醉藥品管理條例案件，經本院八十五年
    度易字第四八五號刑事判決處以有期徒刑八月確定。後前開
    五年六月、八月有期徒刑接續執行，八十七年六月二十六日
    假釋付保護管束，九十年三月三日期滿未據撤銷，以執行完
    畢論（於本件構成累犯）。另因違反野生動物保育法案件，
    經本院九十四年度訴字第四七號刑事判決處以有期徒刑七月
    ，九十四年四月二十日確定，尚未執行（於本件尚不構成累
    犯）。詎仍不知悔改，與余宗昆（另由本院審理中）意圖為
    渠等不法之所有，基於犯意之聯絡，於九十四年七月三十一
    日晚上八時許，攜帶乙○○所有，客觀上足以對人體構成危
    害之兇器即大鐵剪刀一支、小鐵剪刀一支、固定扳手二支、
    活動扳手二支、鐵鋸片一支，以及其所有之絕緣手套一雙，
    同至嘉義縣中埔鄉○○村○○路三九○號之「新嘉南鯨水上
    樂園」電機房，余宗昆在房外把風接應，乙○○則攜帶前開
    工具入內，並以上開大鐵剪刀剪下長約三公尺電線，但因短
    路引起爆炸聲響，乙○○與余宗昆遂逃離現場，不及取走該
    電線而告不遂。該處業者甲○○察覺聲響報警，警方旋循線
    查獲並扣得乙○○所有供竊盜所用之前述大鐵剪刀一支、小
    鐵剪刀一支、固定扳手二支、活動扳手二支、鐵鋸片一支、
    絕緣手套一雙等物品。
二、案經嘉義縣警察局中埔分局報告臺灣嘉義地方法院檢察署檢
    察官偵查起訴。
    理  由
一、本件被告乙○○所涉犯者為刑法第三百二十一條第一項法定
    刑為「六月以上五年以下有期徒刑」之加重竊盜罪，非死刑
    、無期徒刑、最輕本刑為三年以上有期徒刑之罪或高等法院
    管轄第一審案件。本院行準備程序中，被告就被訴事實為有
    罪之陳述（本院卷第二十四頁準備程序筆錄），經告知簡式
    審判程序之旨，並聽取檢察官及被告之意見後，本院爰依刑
    事訴訟法第二百七十三條之一第一項裁定（本院卷第二十九
    頁）由受命法官獨任進行簡式審判程序。因此，本件簡式審
    判程序之證據調查依刑事訴訟法第二百七十三條之二規定不
    受同法第一百五十九條第一項、第一百六十一條之二、第一
    百六十一條之三、第一百六十三條之一及第一百六十四條至
    第一百七十條規定之限制，此合先敘明。
二、前開犯罪事實迭據被告於警訊、偵查及審理時坦承不諱（警
    卷第一頁至第四頁調查筆錄，偵查卷第三十頁至第三十一頁
    訊問筆錄，本院卷第三十五頁審判筆錄），核與另案被告余
    宗昆、被害人甲○○等供述之犯罪過程及失竊情節大致相符
    （警卷第五頁至第七頁、第十四頁至第十六頁調查筆錄，偵
    查卷第二十三頁至第二十五頁訊問筆錄），復有卷附之贓物
    認領保管單、贓證物照片、現場照片，與扣案之大鐵剪刀一
    支、小鐵剪刀一支、固定扳手二支、活動扳手二支、鐵鋸片
    一支、絕緣手套一雙等物品可資佐證。因之，被告前開自白
    與事實相符，事證明確，其犯行堪以認定。
三、被告所持以行竊之大鐵剪刀一支、小鐵剪刀一支、固定扳手
    二支、活動扳手二支、鐵鋸片一支，其中大鐵剪刀一支長約
    一公尺，小鐵剪刀一支長約二十一公分，固定扳手二支，一
    支長約三十公分，另一支長約二十七公分，活動扳手二支，
    長均約二十七公分，鐵鋸片一支長約三十一公分，上開剪刀
    、扳手、鐵鋸片等均前端或邊緣尖銳，金屬構造，質地堅硬
    ，業據本院當庭勘驗無訛，製有勘驗筆錄可稽（本院卷第三
    十六頁審判筆錄），客觀上足以對人之生命、身體構成危害
    屬刑法第三百二十一條第一項第三款所稱之「兇器」。被告
    持此等兇器實施竊盜行為而未竊得財物，核其所為，係犯刑
    法第三百二十一條第二項、第一項第三款之加重竊盜未遂罪
    。公訴人雖認本件竊盜係屬既遂，惟查，被害人甲○○於警
    訊時供稱：「現場有遭斷的電線約三公尺長。」等語（警卷
    第十五頁調查筆錄），被告下手竊取財物顯然尚未置入其實
    力支配之下，而非既遂可擬，此部分應予更正。被告與另案
    被告余宗昆就本件犯行，有犯意聯絡及行為分擔，均為共同
    正犯。另查，被告於八十二年間因違反麻醉藥品管理條例案
    件，分別經臺灣高等法院臺南分院八十三年度上訴字第六八
    八號刑事判決處以有期徒刑七月確定，臺灣高等法院臺南分
    院八十四年度上更(二)字第二四一號刑事判決處以有期徒刑五
    年二月確定，前開刑罰經定執行之刑為有期徒刑五年六月。
    又於八十五年間因違反麻醉藥品管理條例案件，經本院八十
    五年度易字第四八五號刑事判決處以有期徒刑八月確定。後
    前開五年六月、八月有期徒刑接續執行，八十七年六月二十
    六日假釋付保護管束，九十年三月三日期滿未據撤銷，以執
    行完畢論等情，有卷附之臺灣嘉義地方法院檢察署刑案資料
    查註紀錄表、臺灣高等法院被告前案紀錄表（偵查卷第四頁
    至第十頁，本院卷第九頁至第十五頁），其受有期徒刑之執
    行完畢，五年以內再犯本件有期徒刑以上之罪，為累犯，應
    依刑法第四十七規定，加重其刑。而被告著手實施犯行而不
    遂，應依刑法第二十六條前段減輕其刑。前開加重減輕事由
    ，並依例先加後減之。
四、本院爰依被告之陳述（本院卷第三十七頁至第三十八頁審判
    筆錄）及上揭前案紀錄資料，審酌被告不思進取貪圖他人財
    物之犯罪動機及目的；犯罪時未受明顯刺激；持利剪剪斷電
    線之手段；已婚，育有四名子女，二男二女，最長者就讀大
    學，最幼者就讀高中，配偶無工作，母親健在，七十餘歲，
    未與母親同住，須負撫養之責，之前從事雜工，收入不穩定
    之生活狀況；前有多次前科，品行未佳；國中畢業之智識程
    度；與被害人並無特定關係；竊取營業場所電線，致生短路
    ，危險及損害非輕；犯罪後尚能坦承犯行之態度等一切情狀
    ，判處如主文所示之刑，以示懲儆。至公訴人於審理時雖以
    被告為慣竊，具體求刑有期徒刑一年二月，被告則就科刑範
    圍表達接受有期徒刑七月之意願，惟按「刑事審判之量刑，
    在於實現刑罰權之分配的正義。故法院對有罪之被告科刑，
    應符合罪刑相當之原則，使罰當其罪，以契合人民之法律感
    情。此所以刑法第五十七條明定科刑時應審酌一切情狀，尤
    應注意該條所列各款事項，以為科刑輕重之標準。」迭經最
    高法院八十六年度台上字第三七六三號、八十六年度台上字
    第五三一三號、八十八年度台上字第二二○一號、八十九年
    度台上字第二二○○號等判決解釋在案，本院審酌刑法第五
    十七條各款所臚列情事，考量被告僅遭查獲一件竊盜，別無
    證據可認被告確為習於竊盜之人，但被告在機房竊取電纜線
    ，可能造成重大危險等情，認公訴人之求刑略嫌過重，被告
    之意願稍有輕縱，附此敘明。
五、扣案之大鐵剪刀一支、小鐵剪刀一支、固定扳手二支、活動
    扳手二支、鐵鋸片一支、絕緣手套一雙等，均係被告所有供
    本件竊盜所有之物品，業據其供陳在卷（本院卷第三十六頁
    審判筆錄），應刑法第三十八條第一項第二款沒收之。
據上論斷，應依刑事訴訟法第二百七十三條之一第一項、第二百
九十九條第一項前段，刑法第二十八條、第三百二十一條第二項
、第一項第三款、第四十七條、第二十六條前段、第三十八條第
一項第二款，判決如主文。
本案經檢察官陳昭廷到庭執行職務。
中    華    民    國    95    年    3     月    6     日
                        刑事第一庭  法  官  張  道  周
上列正本證明與原本無異。
如不服本判決，應於判決送達後10日內向本院提出上訴狀（應附
繕本）。告訴人或被害人如對於本判決不服者，應具備理由請求
檢察官上訴，其上訴期間之計算係以檢察官收受判決正本之日期
為準。
中    華    民    國    95    年    3     月    6     日
                                    書記官  黃  意  雯
附記本判決論罪之法條全文
刑法第三百二十一條第一項第三款、第二項
犯竊盜罪而有左列情形之一者，處六月以上五年以下有期徒刑：
  三、攜帶兇器而犯之者。
前項之未遂犯罰之。


司法院資訊處製作；財團法人民間司法改革基金會備份。
